【裁判字號】    98,審抗,146
【裁判日期】    980605
【裁判案由】    本票裁定
【裁判全文】
臺灣臺北地方法院民事裁定             98年度審抗字第146號
抗  告  人  力綺實業股份有限公司
兼  法  定
代  理  人  甲○○
抗  告  人  丙○○
            乙○○
                      住台中市.
相  對  人  歐力士（亞洲）有限公司
                      設香港金鐘道95號統一中心30樓
法定代理人  戊○○○  住同上
                      送達代收.
上列當事人間請求本票裁定事件，抗告人對於民國98年3月23日
本院所為98年度司票字第6983號裁定提起抗告，本院裁定如下：
    主  文
抗告駁回。
抗告程序費用新台幣壹仟元由抗告人連帶負擔。
    理  由
一、相對人於原審聲請意旨略以：其執有抗告人於民國96年9月
    19日所共同簽發之本票1紙，面額為美金（下同）2,611,742
    元，付款地在相對人營業所在地，利息按日息萬分之5計算
    ，免除作成拒絕證書，到期日未載，詎於98年2月28日經提
    示未獲付款，為此聲請原審法院裁定准予強制執行等語。
二、本件抗告意旨略以：相對人以執有抗告人所共同簽發之系爭
    本票聲請法院裁定強制執行，依票據法第123條及非訟事件
    法第194條第1項之規定，應向票據付款地之法院聲請，然本
    件票據付款地在相對人公司事務所，即香港金鐘道95號統一
    中心30樓，是依上開條文規定，原審法院就本件本票裁定強
    制執行應無管轄權，爰依法提起抗告，請准廢棄原裁定云云
    。
三、按執票人向本票發票人行使追索權時，得聲請法院裁定後強
    制執行；票據法第123條所定執票人就本票聲請法院裁定強
    制執行事件，由票據付款地之法院管轄，票據法第123條、
    非訟事件法第194條第1項分別定有明文。又本票執票人，依
    前開規定，聲請法院裁定許可對發票人強制執行，性質上係
    屬非訟事件，此項聲請之裁定及抗告法院之裁定，僅依非訟
    事件程序以審查強制執行許可與否，並無確定實體上法律關
    係存否之效力，此有最高法院57年台抗字第76號判例意旨可
    資參照。
四、經查，本件經本院審閱原審卷附經本院校對與本票原本相符
    之系爭本票影本所示，系爭本票付款地欄業據記載「台灣台
    北市○○○路○段303號11樓」，再觀以系爭本票他項記載，
    亦無欠缺本票形式上所須具備之要件。準此，原審法院據此
    裁定系爭本票准許強制執行，尚無不合，本件抗告人猶執陳
    詞，指摘系爭本票應由相對人之事務所所在地法院管轄，原
    審法院實無管轄權等情詞置辯，揆諸前揭非訟事件法第194
    條第1項之規定及上開說明，洵非有據，要難採認。從而，
    原審法院審核結果，裁定准予強制執行，並無不當。抗告意
    旨指摘原裁定不當，求予廢棄，委無理由，應予駁回。
五、據上論結，本件抗告為無理由，爰依非訟事件法第21條第2
    項、第24條第1項、第46條，民事訴訟法第495條之1第1項、
    第449條第1項、第85條第2項，裁定如主文。
中    華    民    國    98    年    6    月    5    日
              民事第六庭審判長法      官  劉坤典
                              法      官  賴錦華
                              法      官  林秀圓
以上正本係照原本作成。
本裁定除以適用法規顯有錯誤為理由，並經本院許可外，不得再
抗告。如提起再抗告，應於收受後10日內委任律師為訴訟代理人
向本院提出再抗告狀，並繳納再抗告費新台幣1,000元。
中    華    民    國    98    年    6    月    5    日
                              法院書記官  馮姿蓉


司法院資訊處製作；財團法人民間司法改革基金會備份。
